Minutes et répertoires du notaire Nicolas BAULDRY, janvier 1633 - décembre 1642 (étude XIX)
Archives nationales
- Minutes de Nicolas BAULDRY, janvier 1633 - décembre 1642; MC/ET/XIX/404 - MC/ET/XIX/424
  - Minutes. 1641, janvier - juin, janvier - juin 1641; MC/ET/XIX/421
    - Contrat de mariage entre Jacques Le Franc, maître joueur d'instruments, demeurant rue Bourtibourg, fils de feu Nicolas Le Franc, joueur d'instruments, et de Simone Hornile, demeurant à La Fère, en Picardie, et Barbe Ancel, fille majeure, demeurant devant le portail de Saint-Gervais, fille de P
      Documents du Minutier central concernant l'histoire de la musique (1600-1650), par Madeleine Jurgens, tome II [études XI à XX, 1900 actes], Paris, Archives nationales, 1974, p. 593 (instrument de recherche imprimé dématérialisé, certaines notices sont plus détaillées dans la version intégrale accessible en ligne par la rubrique 'Autres instruments de recherche', voir contexte dans le Plan d’orientation général - Notaires de Paris, guides thématiques du Minutier).
    - MAUPRIMÉ (Nicolas) domestique de l'abbé Moudin § Mariage de Nicolas MAUPRIMÉ fils défunts Leon M. vigneron à Epanière près Soissons et Adrienne DESMARETS son ep. avec Suzanne TAILLE-PIED fille de défunts Denis T. maçon à Saint-Germain en Laye et Marguerite TORCY son ep., 7 février 1641; MC/ET/XIX/421
      contrat de mariage; Mauprimé, Nicolas
    - BEAUBOURG (rue) § Bail de maison durant 6 ans moyennant 340 l.ts., 7 février 1641; MC/ET/XIX/421
    - MACON association de § Association entre Jean BENOIST maître maçon rue du Perche au Marais et Panteleon ABRAHAM maître maçon rue des GRANVILLIERS paroisse Saint-Nicolas-des-Champs pour travaux entrepris pour le Roi à VILLENEUVE le Roi, 8 février 1641; MC/ET/XIX/421
      acte de société; Benoist, Jean; Abraham, Pantelon; maçon
    - GUEDOIS (Antoine) marchand libraire en l'U. de P. r. de la Mortellerie paroisse Saint-Gervais § mariage de Antoine GUEDOIS fils de Anne RENON Vve de Gilles LE GUEDOIS bourgeois de Paris avec Reine Marie LAMBERT fille majeur de défunts Paul L., b. de P., et Michelle DEPRESSE son ép., 10 février 1641; MC/ET/XIX/421
      contrat de mariage; Guedois, Antoine
    - DEBRIE (Martin) maçon demeurant à Baffroy paroisse Saint-Paul § mariage de. .. fils de Martin D. maçon et Philippe DELAMARRE son ép. avec Anne PARISIS fille de défunts Arnould P. maçon et Anne CHEVALLIER sa femme, 10 février 1641; MC/ET/XIX/421
      contrat de mariage; Debrie, Martin
    - DESMARESTZ (Claude) Cons. not. secrétaire du roi m/on/ Cour de Fr. et finances demeurant Vieille rue du Temple paroisse Saint-Paul § mariage de Claude DESMARESTZ avec Louise de MASPARAULT Vve de Joseph LECOQ conseiller notaire secrétaire du roi m/on/ et Cour de France, 10 février 1641; MC/ET/XIX/421
      contrat de mariage; Desmarestz, Claude
    - Inventaire après décès de Joseph Le Coq, conseiller, notaire et secrétaire du roi, maison et couronne de France, dressé à la requête de Louise de Masparrault, sa veuve, demeurant rue Vieille-du-Temple, lors de son mariage avec Claude DESMARESTZ., 11 février 1641; MC/ET/XIX/421
      (fol. 6): Dans une chambre en galetas,.
      '... trois lutz, ung grand et deux petits, prisé ensemble... 40 l.
      Documents du Minutier central concernant l'histoire de la musique (1600-1650), par Madeleine Jurgens, tome II [études XI à XX, 1900 actes], Paris, Archives nationales, 1974, p. 904 (instrument de recherche imprimé dématérialisé, certaines notices sont plus détaillées dans la version intégrale accessible en ligne par la rubrique 'Autres instruments de recherche', voir contexte dans le Plan d’orientation général - Notaires de Paris, guides thématiques du Minutier).
    - LINDELLE (Jean) maître ouvrier en soie § Promesse de déguerpissement par... à Louis GOUJON, marchand mercier, d'une maison attenant la porte Saint-Antoine, 15 février 1641; MC/ET/XIX/421
      Lindelle, Jean
    - DAVENET (Barthélemy) compagnon charpentier § Déclaration par. .. et sa femme concernant le bail d'une maison qui lui fut fait et située rue Jean Beausire, 15 février 1641; MC/ET/XIX/421
      déclaration; bail; Davenet, Barthélemy
    - BAUDIN (Thomasse) épouse de Bernard DEMANTE commiss. de l'artillerie veuve en première noce de Pierre RENOUARD maître tonnelier § Accord entre les héritiers de Thomasse BAUDIN, 23 février 1641; MC/ET/XIX/421
      accord; Baudin, Thomasse
    - MAILLET (Thomas) C/on/ de rivière r. de la Mortellerie paroisse Saint-Gervais § mariage de Thomas MAILLET avec Claude MASSONNET veuve de Simon POUGERIT C/on/ de rivière, 24 février 1641; MC/ET/XIX/421
      contrat de mariage; Maillet, Thomas
    - MACONNERIE (marché de) § François DELAMARRE et Michel SEGAULT son beau frère, maçons à la Croix Faubin pour faire les travaux de. .. en une maisons située dans la basse cour de l'abbé Saint-Antoine, 24 février 1641; MC/ET/XIX/421
      marché; Delamarre, François; Segault, Michel; maçon
    - CHERITÉ (Madeleine de) § Réception de Madeleine de CHERITÉ fille mineure de Marguerite de REMEFORT vue de Charles de CH. écuyer sr de la Touche de Voisins en Anjou, gentil. du duc d'Orléans en l'abb. SAINT-ANTOINE-DES-CHAMPS moyennant 1500 Lts, 26 février 1641; MC/ET/XIX/421
      Cherité, Madeleine de
    - PONT AU DOUBLE maison devant le PONT AU DOUBLE appartenant à Antoine Damboise maître de camp du regt de Touraine § Bail durant 4 ans d'une maison au PONT AU DOUBLE moy. 700 L. par an, 28 février 1641; MC/ET/XIX/421
    - TORTEBAT (Louis) maître menuisier; r. Neuve Ste Catherine paroisse Saint-Paul § Transport par... à Estienne BON TEMPS bourgeois de Paris d'une somme de 1000 L. à prendre sur un plus gde somme qui lui est due par les FILLES de la Choix ordre reformé de Saint-Dominique établis en leur maison à la Cx Faubin pour travaux de menuiseries qu'il fit en leur maison, 1er mars 1641; MC/ET/XIX/421
      Tortebat, Louis
    - NERVOST (Denis) + procureur au Parlement § Contrat d'échange entre les héritiers de Denis NERVOST et Josse BRINDLAY juge de la compagnie du C/n/ Rodicq l/t/ colonel des gardes suisses du Roi demeurant à Argenteuil de maisons et terres aud. lieu, 2 mars 1641; MC/ET/XIX/421
      échange; Nervost, Denis
    - COURTIN (Catherine) fille mineure § Réception de Catherine COURTIN fille de Germain C. conseiller du roi en ses Conseils, Secretaire de SA MAJESTÉ Maison Couronne de France et de ses finances demeurant paroisse Saint-Eustache et Marie LEBEL jadis sa femme au monastère de la CONCEPTION de la VIERGE du T.O de Saint-François moyennant 10000 l., 6 mars 1641; MC/ET/XIX/421
      Courtin, Catherine
    - AMELOT (Denis) seigneur de Chaillou conseiller du roi en ses Conseils, maître des requêtes ordinaire de son hôtel. § Bail d'une coupe de bois lui appartenant en la forêt de MONTMORENCY lieudit les Coudres###, 8 mars 1641; MC/ET/XIX/421
      bail; Montmorency (forêt); Amelot de Chaillou, Denis
    - DELAISTRE (Marie) fille majeure § Réception de Marie DELAISTRE fille de défunts François D. maître fourbisseur d'épées à Poitiers et Jeanne BROTET son ép. au monastère de la CONCEPTION de la VIERGE T.O. de Saint-François moy. 600 Lts, 18 mars 1641; MC/ET/XIX/421
      Delaistre, Marie
    - LE ROYER (Gilles) maître menuisier r. et proche la place Royale § Bail durant 4 ans à .. d'une maison rue ROYALE moy. 450 lts par an, 18 mars 1641; MC/ET/XIX/421
    - RIOLLANT (Madeleine) § Réception de Madeleine RIOLLANT fille de Jean R. Conseiller et I/e/ médecin de la reine mère et Elis. SIMON son épouse au monastère de la CONCEPTION de la VIERGE du T.O. de Saint-François moy. 7000L., 18 mars 1641; MC/ET/XIX/421
      Riollant, Madeleine
    - VIN § marché conclu pour vente de VIN à Paris, 22 mars 1641; MC/ET/XIX/421
    - SAINT GERMAIN (Madeleine de) ép. de François LE ROY écuyer sr de Monteler gouverneur et percepteur des pays du duc d'Orléans veuve en première noce de Nicolas de CHEURIGNY élu en l'élection de Soissons valet-de Chambre de la Reine § Donnation par Madeleine de SAINT GERMAIN aux enfants de son 1er mari de tous les biens qui lui appartiendront lors de son décès, 24 mars 1641; MC/ET/XIX/421
      donation; Saint Germain, Madeleine de
    - ANJOU (rue d') au marais § Bail durant 3 ans par Nicolas VIART seigneur de Villette à Pierre PUGET sr de Monthoron conseiller notaire secrétaire du Roi, Maison, Couronne de France et de ses finances, d'une maison rue d'ANJOU moyennant 1200 L. par an, 4 avril 1641; MC/ET/XIX/421
    - LAUD (Denis) maître charpentier § Accords entre. .. Guillaume GIRARD maître couvreur de maisons r. des Rosiers paroisse Saint-Gervais - Nicolas ANQUETIN maître potier de terre r. du Heurlet paroisse Saint-Leu Saint-Gilles - Denis POTEL juré du Roi en pavés demeurant île N.D. concernant les travaux qu'ils ont entrepris en une maison rue FRANCAISE près l'hôtel de Bourgogne appartenant à Hugues de la Fontaine bourgeois de Paris et que Nicolas MONNARD avait entreprise conformément à un marché, 13 avril 1641; MC/ET/XIX/421
      accord; Laud, Denis
    - CYRANO (Catherine de) § Réception de Catherine de CYRANO fille de Abel de C. écuyer sieur de Monières et Esperance de BELLANGER son épouse au monastère des FILLES de la CROIX ordre reformé de Saint-Dominique établi à la Croix Faubin moyennant 3000 l.ts., 15 avril 1641; MC/ET/XIX/421
      Cyrano, Catherine de
    - FILLES de la CROIX (couvent des) ordre reformé de Saint-Dominique établi à la Cx Faubin § Quittance à Couvent des FILLES de la CROIX par Claude BUTEL che. seigneur b/r/ de Lanquetot, conseiller maître d'hôtel ordinaire de la Reine mère de 600 L. pour les loyers de la maison où elles étaient auparavant r. de Matignon, 17 avril 1641; MC/ET/XIX/421
    - FILLES de la CROIX (monastère) § Obligation à Pierre BRULE, marchand maître épicier pour fourniture d'épicerie fait au couvent des monastère FILLES de la CROIX, 17 avril 1641; MC/ET/XIX/421
      obligation; Filles de la Croix, monastère
    - TIXIER (Claude) marchand demeurant à la Chapelle Yonne § Désistement de mariage entre Claude TIXIER et Anne TIRY veuve de Nicolas MARCHAND marchand de blé acte passé pard. Martin not. à Sens, date en blanc, 18 avril 1641; MC/ET/XIX/421
      contrat de mariage; Tixier, Claude
    - LEBON (Abraham) compagnon charpentier r. Neuve Saint-Louis paroisse Saint-Gervais. § Mariage de. .. fils de Simon L. et Geneviève DEFOUR son ép. avec Marie DUBERLE fille de feu Pierre D. drapier à la Ferté milon et Barbe LE SAINT sa vve, 20 avril 1641; MC/ET/XIX/421
      contrat de mariage; Lebon, Abraham
    - PERROU (Laurent) Voiturier par terre r. de la Mortellerie paroisse Saint-Gervais § Mariage de Laurent PERROU fils de feu Jacques P. au même état et de Marguerite THEVENAS son ép. avec Catherine GANGE fille aînée de Pierre G. dud de bois, Laurent PERROU quai des Ormés et Jehanne VALLERAND son ép., 21 avril 1641; MC/ET/XIX/421
      contrat de mariage; Perrou, Laurent
    - GARDE de NUIT du port au foin en Grève (office de) § Vente par François LE PEUPLE à Charles THIERET de son office de GARDE de NUIT moy. 250 Lts, 22 avril 1641; MC/ET/XIX/421
    - FOURCY (Marie de) veuve d'Antoine Ruze marquis d'Effrat § Création de pension par Marie de FOURCY en faveur de Charlotte RUZE sa fille, coadjutrice au monastère de PARACLIFFE diocèse de Troyes de 1000 L. par an, 27 avril 1641; MC/ET/XIX/421
    - BEME (Anne) ou BENNE veuve de Renaud LA CLEF voiturier par terre rue du four au faubourg Saint-Germain-des-Prés § Testament de Anne BEME, 28 avril 1641; MC/ET/XIX/421
      testament; Beme, Anne
    - RENAULT (Leonnard) cocher de monsieur des goupilières; trésorier de France; r. neuve Sainte-Catherine § Mariage de Leonnard RENAULT avec Marie LEPAIGE veuve de Jacques DESUVÉS homme de chambre, 28 avril 1641; MC/ET/XIX/421
      contrat de mariage; Renault, Leonnard
    - GOBERT (Pierre) compagnon meunier § Mariage de Pierre GOBERT avec Louise TERRIER veuve de Guillaume COULLOMBIER vigneron à Charenton Saint-Maurice, 30 avril 1641; MC/ET/XIX/421
      contrat de mariage; Gobert, Pierre
    - Contrat d'apprentissage pour 5 ans au profit de Jean-Basile Février, âgé de 15 ans, entre son père, Jean Février, maître paulmier, demeurant rue des Écouffes [paroisse Saint-Gervais], et Nicolas Vion, maître sculpteur en pierre et peintre habitant île Notre-Dame, moyennant 300 l.: 150 d'avance, 150 dans deux ans. Il sera logé, nourri, chauffé et éclairé par son maître., 30 avril 1641; MC/ET/XIX/421
      Documents du Minutier central concernant les peintres, sculpteurs et graveurs au XVIIe siècle (1600-1650), par Marie-Antoinette Fleury et Martine Constans, tome II [études XI à XX, 2445 actes], Paris, Archives nationales, 2010, notice n°2207 (instrument de recherche imprimé dématérialisé, certaines notices sont plus détaillées dans la version intégrale accessible en ligne par la rubrique 'Autres instruments de recherche', voir contexte dans le Plan d’orientation général - Notaires de Paris, guides thématiques du Minutier).
    - (la) CROIX FAUBIN lieudit le sentier du Boullet § Titre nouvel, 4 mai 1641; MC/ET/XIX/421
    - MALBESTE (Thomas) tapissier § Quittance par les religieuses de Saint-Antoine-des-Champs à .. Agnès LE COMTE sa femme - J. B. MALBESTE maître tapissier - Pierre MALBESTE marchand quincailler de 200 £. ts pour le rachat de 12 £. de rentes qu'ils avaient constituées à défunte sœur Anne PECET au jour de son décès religieuse aud. Couvent, 4 mai 1641; MC/ET/XIX/421
      quittance; Malbeste, Thomas
    - BRUSSART (Gabriel) maître paumier rue Girond Bocquet paroisse Saint-Paul § mariage de Gabriel BRUSSART avec Denise COCUEL fille de François COCUEL maître paumier bourgeois de Paris et Marguerite DAMOUR sa femme, 5 mai 1641; MC/ET/XIX/421
      contrat de mariage; Brussart, Gabriel
    - LE CAMUS (François) émancipé d'âge religieux non profès en l'abb. Saint-Nicolas de Marcheroux ordre de Prémontrés § Quittance par François LE CAMUS à Liennard TILLY bourgeois de Paris du rachat d'une rente lui appartenant comme héritier de Jean LE CAMUS procureur au Châtelet et Denise HAMON jadis sa femme en seconde noce, 5 mai 1641; MC/ET/XIX/421
      quittance; Le Camus, François
    - LE JEUNE (Nicolas) + juré en couverture § Transaction entre Geneviève LECLERC veuve de... demeurant île D. Louis NOBLET juré en maçonnerie bourgeois de Paris - Catherine DENISON veuve de Perceval NOBLET - Guillaume FONTAINE maître Charpentier bourgeois de Paris et Mad. NOBLET son ep. fille de feu Pierre NOBLET - concernant acquisition faite par lad. .. et Geneviève NOBLET sa première femme d'une place r. DAUPHINE sur laquelle ils auraient fait bâtir la maison à l'enseigne de l'écu de France et pour permettre de faire ces travaux, ils auraient emprunté d'Agnès de TANNEGUY veuve du sieur de Juranvigny la somme de 1600 £. suivant contrat du 26 février 1609, 8 mai 1641; MC/ET/XIX/421
      accord; Le Jeune, Nicolas
    - FOURCY (Marie de) veuve de Antoine Ruzé marquis d'Effiat § Déclaration portant ratification de la donation faite par Marie de FOURCY à Henry RUZÉ son fils de terres au Touraine - Acte conclu le 25-10-1640, 9 mai 1641; MC/ET/XIX/421
      donation; déclaration; Fourcy, Marie de
    - Quittance par Gilles Merger de Saint-André, maître joueur d'instruments de musique du roi, demeurant rue de la Huchette, et Charlotte Mesnager, sa femme, à Léonard Tilly, bourgeois de Paris, demeurant sur le pont des Chambres-Maître-Hugues, et à Élisabeth Boscheron, sa femme, de 805 livres 10 sols, pour rachat et arrérages d'une rente de 50 livres., 10 mai 1641; MC/ET/XIX/421
      Documents du Minutier central concernant l'histoire de la musique (1600-1650), par Madeleine Jurgens, tome II [études XI à XX, 1900 actes], Paris, Archives nationales, 1974, p. 235 (instrument de recherche imprimé dématérialisé, certaines notices sont plus détaillées dans la version intégrale accessible en ligne par la rubrique 'Autres instruments de recherche', voir contexte dans le Plan d’orientation général - Notaires de Paris, guides thématiques du Minutier).
    - Quittance par Claude Vignon, maître peintre, demeurant rue Saint-Antoine, paroisse Saint-Paul, à Charles Chappotin, avocat au Parlement et maître particulier des eaux et forêts du bailliage de Nemours, et sa femme, Jeanne Buisson, de 1 259 l. 2 s. 6 d. pour rachat et arrérages d'une rente de 75 l. constituée le 31 janvier 1627 devant Dupuys et Jutet., 15 mai 1641; MC/ET/XIX/421
      Documents du Minutier central concernant les peintres, sculpteurs et graveurs au XVIIe siècle (1600-1650), par Marie-Antoinette Fleury et Martine Constans, tome II [études XI à XX, 2445 actes], Paris, Archives nationales, 2010, notice n°2187 (instrument de recherche imprimé dématérialisé, certaines notices sont plus détaillées dans la version intégrale accessible en ligne par la rubrique 'Autres instruments de recherche', voir contexte dans le Plan d’orientation général - Notaires de Paris, guides thématiques du Minutier).
    - ETAMPES (Jacques d') chevalier conseiller du roi en ses Conseils m/l/ de camps ambassadeur en gde Bretagne marquis de la Ferté Imbault seigneur de Villeforget et du m/t/ Saint-Sulpice § Vente par Jacques d'ETAMPES et Catherine Blanche de CHOISEUL son ep. à Marc Antoine de GRANES écuyer ordinaire du charroie du Roi et du C/l/ de Richelieu - de la terre et seigneurie de VILLEFORGET bailliage et comte d'Auxerre moy. 73000 Lts, 16 mai 1641; MC/ET/XIX/421
      acte de vente; Etampes, Jacques d'
    - FOURCY (Marie de) veuve d'Antoine Ruzé § Accords entre Marie de FOURCY Joseph DORAT Cons. et secrétaire du roi et de ses finances concernant des travaux entrepris par ce dernier en son maison de VILLAINES dépendant de la baronnie de Massy, 17 mai 1641; MC/ET/XIX/421
    - BINET (Marguerite) § Réception de Marguerite BINET fille de Louis BINET sieur de Beaurepaire et de Lisle, conseiller du roi en son Conseils et Marguerite VOLLANT son épouse en l'abbaye SAINT-ANTOINE-DES-CHAMPS moyennant 1000 Lts et une pension annuelle de 200 L, 18 mai 1641; MC/ET/XIX/421
      Binet, Marguerite
    - LE CAMUS (Charles) émancipé d'âge cavalier ds un régiment de cavalerie § Quittance de rachat de rente lui appartenant comme héritier pour 1/8 de Jean LECAMUS procureur au Châtelet de Paris, son père., 23 mai 1641; MC/ET/XIX/421
      quittance; Le Camus, Charles
    - PACOT (Ambroise) marchand maître tapissier r. de la Tisseranderie paroisse Saint-J. en Grève § Obligation par... Anne JACOB son ép. et François PACOT son fils marchand maître tapissier à Louis GOUSON marchand bourgeois de Paris de la somme de 1800 £. pour prêt d'argent, 28 mai 1641; MC/ET/XIX/421
    - RUZE d'EFFIAT (Jehan) conseiller et aumônier du Roi. abbé commendataire de Trois Fontaine et Saint-Sernin de Toulouse demeurant à l'hôtel d'Effiat § Procuration à filles LEGALIS procureur au Parlement pour procéder au l'arpentage des 100 arpents de bois pour les réparations à faire en l'abb. de TROIS FONTAINES, 31 mai 1641; MC/ET/XIX/421
      procuration; Ruze d'Effiat, Jehan
    - (la) CROIX FAUBIN près le lieu des Boulets § Bail durant 3 ans d'une maison à la CROIX FAUBIN moyennant 54 l. par an, 6 juin 1641; MC/ET/XIX/421
    - MACON apprentissage de § Apprentissage durant 6 ans par Pierre LE GAY gagne denier rue au Maire paroisse Saint-Nicolas-des-Champs chez Guillaume DU MOUSTIER maître maçon rue de Tiron paroisse Saint-Paul moi. 14 sols que led. apprenti recevra chaque jour de son maître, 6 juin 1641; MC/ET/XIX/421
      contrat d'apprentissage; Le Gay, Pierre; Du Moustier, Guillaume
    - SOIN (marché de) § Antoine BAUDESSON chirurgien r. de la mortellerie paroisse Saint-Gervais promet à Pierre LARDIN l'aîné laboureur à Montreuil de le soigner, marché de SOIN complète guérison d'un mal qui lui est survenu à la lèvre inférieure moy. 60 Lts, 6 juin 1641; MC/ET/XIX/421
      marché; Soin, marché de
    - BENNE (Anne) ou BENE veuve de Regnault LACLEF voiturier par terre § Inventaire après décès de Anne BENNE ou BENE à la requête de Luc REGNAULT maître scellier lormier bourgeois de Paris exécuteur testamentaire de lad. défunte, 7 juin 1641; MC/ET/XIX/421
      inventaire après décès; Benne, Anne
    - BAUQUEMARE (Charles de) seigneur de Bourdeny, Oms en Bray conseiller du roi en ses Conseils Président aux requêtes du Palais § Quittance par Charles de BAUQUEMARE à Marc Antoine de GRANES écuyer ordinaire des écuries du Roi et du conseiller de Richelieu à la décharge de Jacques d'ETAMPES conseiller du roi en ses conseil, maître de camp, ambassadeur en Gde Bretagne et Catherine de Blanche de CHOISEUL son épouse, de rente lui appartenant comme héritier de défunte Anne de HACQUEVILLE veuve de Jehan de B. conseiller du roi en ses Conseils, maître des requêtes de son hôtel., 7 juin 1641; MC/ET/XIX/421
      quittance; Bauquemare, Charles de
    - NONNANDIERES (rue des) § Transport de droit du bail d'une maison rue des NONNANDIERES, 11 juin 1641; MC/ET/XIX/421
      transport de droits; bail; Nonnandieres, rue des
    - MACONNERIE (marché de) § Claude MAU maçon à la Croix Faubin promet à François COCUEL maître paumier bourgeois de Paris rue des Barres paroisse Saint-Paul de faire tous les ouvrages de. .. pour un corps de logis à Saint-Antoine-des-Champs à l'enseigne de l'image de la Madeleine, moyennant 16 l. 15 sols par toisé des dits ouvrages, 11 juin 1641; MC/ET/XIX/421
      marché; Mau, Claude; Cocuel, François; maçon
    - POTIER de TERRE (apprentissage) § Mise en apprentissage durant 6 ans de Thomas LE ROUX fils de défunt Gilles LE ROUX laboureur à Villette près Mantes et Suzanne ASSELINE sa veuve ep. en seconde noce de Jean FAURE sergent à verge un Châtelet de Paris chez Guillaume MARBOUTON maître potier de terre r. Bordelle paroisse Saint-Et. du mont moy. 36 £. que led. M. donnera pour la 6/e/ année aud. apprentis, 11 juin 1641; MC/ET/XIX/421
    - (la) CROIX FAUBIN § Vente d'une maison à la CROIX FAUBIN moyennant 700 l.ts, 13 juin 1641; MC/ET/XIX/421
    - PONTAGEON (Nicolas de) seigneur de la Chapelle lieut/t/ en la ville de Haguenau en Allemagne Colonel du regt de Périgord logé r. de la Mortellerie § Mariage de Nicolas de PONTAGEON avec Huberte de LA MOLLYE fille de défunte Charles de LA MOLLYE écuyer et Barbe de VILLIERS son ép. demeurant à Saint-Diziers en Champagne, 15 juin 1641; MC/ET/XIX/421
      contrat de mariage; Pontageon, Nicolas de
    - MITTRY (Charlotte de) l'une des filles d'honneur de Nicole, Duchesse de Lorraine et de Bar § Réception de Charlotte de MITTRY fille de Georges de MITTRY en son vivant cher. seigneur de la maison forte de Brainville maître d'hôtel de la duchesse de Lorraine et de feue Claude de TIZAC son ep. au couvent de Sainte-CLAIRE de la NATIVITE rue des Francs Bourgeois moy. 3000 Lts, 17 juin 1641; MC/ET/XIX/421
      Mittry, Charlotte de
    - BERTELLIER (Marie Elisabeth de) religieuse novice au monastère de la conception de la Vierge § Testament de Marie Elisabeth de BERTELLIER, 19 juin 1641; MC/ET/XIX/421
      testament; Bertellier, Marie Elisabeth de
    - CHAMPENOIS (Noël) argentier de la maréchale d'Effiat § Testament de. .., 24 juin 1641; MC/ET/XIX/421
      testament; Champenois, Noël
    - HAUTIN (Marguerite) § Réception de Marguerite HAUTIN fille de Louis H. Conseiller et Secrétaire du Roi M/on/ Couronne de France et de ses finances et de Marie BROUSSEL jadis sa femme au monastère de Saint-Antoine-des-Champs moy. 1200 £. et 200 £. de rentes annuelles, 26 juin 1641; MC/ET/XIX/421
      Hautin, Marguerite
    - PIFFROY (Anne) § Réception de Anne PIFFROY fille de défunt Salomon P. charron à Boissy s/ Saint-Yon et Madeleine AUMONT son ép. au monastère de Ste CLAIRE de la NATIVITE moy. 200 Lts, 27 juin 1641; MC/ET/XIX/421
      Piffroy, Anne
    - BELLEVILLE Gde rue dud. lieu § Bail de maison à BELLEVILLE, 30 juin 1641; MC/ET/XIX/421